【裁判字號】    97,聲,608
【裁判日期】    971231
【裁判案由】    返還擔保金
【裁判全文】
臺灣嘉義地方法院民事裁定               97年度聲字第608號
聲  請  人  華太國際股份有限公司
法定代理人  乙○○
相  對  人  明科精鎂科技股份有限公司
法定代理人  甲○○
上列聲請人聲請返還擔保金事件，本院裁定如下：
    主  文
臺灣嘉義地方法院民國九十五年度存字第一五七三號提存事件聲
請人所提存之提存物建華商業銀行一年期無記名可轉讓定存單共
計新臺幣佰肆拾萬元（面額新臺幣壹佰萬元張，存單號碼00
0-000-0000000-0、000-000-0000000-0、000-000-0000000-0；
面額新臺幣壹拾萬元肆張，存單號碼000-000-0000000-0、000-0
00-0000000-0、000-000-0000000-0、000-0000000000-0），准
予返還。
    理  由
一聲請意旨略以：聲請人前依本院民國95年度裁全字第2998號民
  事裁定，為擔保假扣押執行，提供新臺幣3,400,000元為提存
  物，並以本院95年度存字第1573號事件提存在案，茲因相對人
  已同意聲請人取回提存物，爰依民事訴訟法104條第1項之規定
  ，聲請返還提存物等語。
二按供擔保人證明受擔保利益人同意返還者，法院應依供擔保人
  之聲請，以裁定命返還其提存物，此為民事訴訟法第104條第1
  項第2款所明定。
三本院之判斷：
(一)按公司之清算人在執行職務之範圍內，亦為公司之負責人；解
  散之公司，於清算範圍內，視為尚未解散，公司法第8條第2項
  、第25條分別定有明文。又公司解散後，應進行清算程序，在
  清算完結前，法人之人格於清算範圍內，仍然存續，必須待清
  算完結後，公司之人格始得歸於消滅（最高法院民國76年度臺
  上字第1275號判決參照）。本件相對人經股東會於95年8月23
  日決議解散，選任王英美為清算人，並經經濟部核准解散登記
  ，目前尚未清算終結等情，有經濟部中部辦公室97年12月3日
  書函暨檢附會議紀錄、本院民事紀錄科查詢表1紙在卷可稽，
  復經本院調取本院95年度司字第27號卷證核閱無訛，堪予認定
  。是相對人之法人人格尚未消滅，自有當事人能力，並以清算
  人甲○○為相對人之法定代理人，應先敘明。
(二)經查，聲請人主張前揭事實，業據其提出本院95年度存字第15
  73號提存書1份為證，且經本院調取本院95年度存字第1573號
  卷宗核閱無誤，堪信屬實。又相對人同意聲請人領回上開提存
  物，亦經相對人之法定代理人甲○○到庭陳述無訛，揆諸前開
  法條之規定，聲請人聲請返還提存物，即無不合，應予准許。
四依民事訴訟法第104條第1項第2款，裁定如主文。
中    華    民    國    97    年    12    月    31    日
                  民事第二庭  法  官  蘇雅慧
正本證明與原本無異。
如不服本裁定應於送達10日內向本院提出抗告狀，並繳納裁判費
新臺幣1,000元。
中    華    民    國    97    年    12    月    31    日
                              書記官  劉昀匊


司法院資訊處製作；財團法人民間司法改革基金會備份。
